ACORDAO-COMPLETO-2555363

ACÓRDÃO 7744/2022 ATA 38/2022 - PRIMEIRA CÂMARA

VISTOS, relatados e discutidos estes autos de concessão de aposentadoria pela Universidade Federal da Bahia.
ACORDAM os ministros do Tribunal de Contas da União, reunidos em sessão da 1ª Câmara, diante das razões expostas pelo relator, em:
9.1. considerar legal, para fins de registro, nos termos do art. 260, § 4º do RI/TCU, o ato de aposentadoria de Dionato Ferreira dos Anjos (11263/2018, peça 3) ; 
9.2. dispensar a devolução dos valores indevidamente recebidos, presumidamente, de boa-fé pelo ex-servidor, nos termos da Súmula 106 deste Tribunal; 
9.3. encerrar o processo e arquivar os presentes autos.

ATOS DE APOSENTADORIA.

Primeira Câmara

Universidade Federal da Bahia.

3. Interessado: Dionato Ferreira dos Anjos (XXX.706.495-XX).

13.1. Ministros presentes: Walton Alencar Rodrigues (Presidente), Benjamin Zymler, Vital do Rêgo e Jorge Oliveira.
13.2. Ministros-Substitutos presentes: Augusto Sherman Cavalcanti e Weder de Oliveira (Relator).

WEDER DE OLIVEIRA

Em exame, ato de concessão inicial de aposentadoria emitido pela Universidade Federal da Bahia.
Reproduzo, com ajustes de forma, o parecer emitido pelo Ministério Público junto a este Tribunal (MP/TCU) , representado pelo procurador Júlio Marcelo de Oliveira (peça 7) :
" (...) A Sefip manifesta-se pela ilegalidade do ato, em razão do pagamento de parcela deferida a título de decisão judicial, referente a planos econômicos, cujos valores deveriam ter sido absorvidos pelos reajustes salariais decorrentes da implantação de novos planos de carreira do funcionalismo público federal.
Nota-se que a vantagem impugnada pela unidade técnica deixou de integrar os proventos do inativo, de acordo com a ficha financeira referente ao mês de agosto de 2022, constante do Anexo I da instrução (peça 5, p. 4) .
No mérito, aplica-se, ao caso concreto, a disciplina prevista no art. 260, § 4º, do Regimento Interno deste Tribunal, in verbis:
§ 4º Os atos que, a despeito de apresentarem algum tipo de inconsistência em sua versão submetida ao exame do Tribunal, não estiverem dando ensejo, no momento de sua apreciação, a pagamentos irregulares, serão considerados legais, para fins de registro, devendo ser consignada no julgamento a ressalva em relação à falha que deixou de existir.
Ante o exposto, o Ministério Público de Contas manifesta-se pela legalidade do ato de concessão de aposentadoria em favor de Dionato Ferreira dos Anjos, com ressalva quanto à parcela de plano econômico que deixou de constar dos proventos, conforme demonstra a ficha financeira do interessado."
É o relatório.

não há.

Procurador Júlio Marcelo de Oliveira.

APOSENTADORIA. PLANOS ECONÔMICOS. URP. PARCELA EXCLUÍDA DOS ATUAIS CONTRACHEQUES. ART. 260, § 4º, DO RI/TCU. SEM IMPACTO FINANCEIRO. SÚMULA 106. LEGALIDADE DO ATO. RESSALVA. CIÊNCIA.

APOSENTADORIA (APOS)

Secretaria de Fiscalização de Integridade de Atos e Pagamentos de Pessoal e de Benefícios Sociais (Sefip).

Trata-se de ato de concessão inicial de aposentadoria de Dionato Ferreira dos Anjos, emitido pela Universidade Federal da Bahia em 17/8/2017.
A Secretaria de Fiscalização de Integridade de Atos e Pagamentos de Pessoal e de Benefícios Sociais (Sefip) propõe a ilegalidade da aposentadoria, pois está sendo paga parcela a título de URP não absorvida.
O MP/TCU, representado pelo procurador Júlio Marcelo de Oliveira, diverge da proposta da unidade instrutiva especializada e fundamenta sua proposta nos seguintes termos:
" (...) A Sefip manifesta-se pela ilegalidade do ato, em razão do pagamento de parcela deferida a título de decisão judicial, referente a planos econômicos, cujos valores deveriam ter sido absorvidos pelos reajustes salariais decorrentes da implantação de novos planos de carreira do funcionalismo público federal.
Nota-se que a vantagem impugnada pela unidade técnica deixou de integrar os proventos do inativo, de acordo com a ficha financeira referente ao mês de agosto de 2022, constante do Anexo I da instrução (peça 5, p. 4) ." (peça 7) .
Acolho a proposta do MP/TCU, uma vez que a rubrica não consta dos atuais proventos do aposentado, conforme ficha financeira indicada.
Aplica-se ao caso o disposto no art. 260, §4º, do RI/TCU:
"§ 4º Os atos que, a despeito de apresentarem algum tipo de inconsistência em sua versão submetida ao exame do Tribunal, não estiverem dando ensejo, no momento de sua apreciação, a pagamentos irregulares, serão considerados legais, para fins de registro, devendo ser consignada no julgamento a ressalva em relação à falha que deixou de existir."
Diante do exposto, manifesto-me pela aprovação do acórdão que ora submeto à apreciação deste Colegiado.
TCU, Sala das Sessões, em 25 de outubro de 2022.
Weder de Oliveira 
Relator